臺灣板橋地方法院民事裁定　九十一年度聲字第二八○號
　　聲　請　人
　　即　債權人　　中國農民銀行股份有限公司
　　法定代理人　　甲○○
　　代　理　人　　乙○○
　　兼法定代理人　林文英
　　即　債務人　　丙○○
右當事人間聲請發還擔保金事件，本院裁定如左：
    主      文
聲請人於本院八十九年度存字第三三四四號一案所提存之擔保金中央政府建設公債八
十六年度甲類第一期債票，面額新臺幣壹佰萬元參張（號碼：八六Ｂ０二四五八Ｄ至
八六Ｂ０二四六０Ｄ，附帶息票第五期至第十期），合計新臺幣參佰萬元，准予發還
。
聲請程序費用由相對人負擔。
    理      由
一、按返還擔保金，依民事訴訟法第一百零六條準用第一百零四條之規定，須符合：
    (一)應供擔保之原因消滅者。(二)訴訟終結後，供擔保人證明已定二十日以上之期間
    ，催告受擔保利益人行使權利而未行使者之要件，法院始得裁定返還擔保金。又
    因釋明假扣押之原因而供之擔保，係擔保債務人因假扣押所應受之損害，故必待
    無損害發生，或債權人本案勝訴確定，或就所生之損害已經賠償時，始得謂供擔
    保之原因消滅（最高法院五十三年度台抗字第二七九號判例參照）。
二、本件聲請意旨略以：聲請人前依鈞院八十九年度裁全廉字第五五一三號民事裁定
    ，為擔保假扣押，曾提供面額新臺幣參佰萬元之中央政府建設公債八十六年度甲
    類第一期債票為擔保金，並經聲請人以八十九年度存字第三三四四號提存事件提
    存在案。嗣聲請人所提起之本案訴訟業經鈞院九十年度重訴字第五六五號判決聲
    請人勝訴，並已於九十一年二月五日確定在案（債務人先農股份有限公司），本
    院八十九年促字第五三二三三號支付命令，於八十九年十二月二十六日確定（債
    務人丙○○），台灣士林地方法院八十九年促字第三０四二五號支付命令，於九
    十年二月八日確定（債務人林文英），爰依民事訴訟法第一百零四條第一項之規
    定，狀請鈞院裁定發還擔保金等語。
三、聲請人上開主張，業據提出本院八十九年度存字第三三四四號提存書、九十年度
    重訴字第五六五號民事判決、確定證明書、本院八十九年促字第五三二三三號支
    付命令及確定證明書、台灣士林地方法院八十九年促字第三０四二五號支付命令
    及確定證明書各一份為證，並經調閱本院八十九年度裁全廉字第五五一三號、八
    十九年度執全字第二九三０號保全程序暨執行卷、八十九年度存字第三三四四號
    擔保提存卷及九十年度重訴字第五六五號返還消費借貸款卷查明無訛，是聲請人
    之聲請核與民事訴訟法第一百零四條第一項第一款規定相符，應予准許。
四、依民事訴訟法第九十五條、第七十八條、第八十五條第一項前段，裁定如主文。
中　　　華　　　民　　　國　　九十一　　年　　　七　　　月　　 三十　　 日
                                  臺灣板橋地方法院民事第三庭
~B法　　　官　陳映如
右正本證明與原本無異。
如對裁定不服應於送達後十日內向本院提出抗告狀。
中　　　華　　　民　　　國　　九十一　　年　　　七　　　月　　 三十　　 日
~B法院書記官　高玉彬
